【裁判字號】    99,易,454
【裁判日期】    990427
【裁判案由】    竊盜
【裁判全文】
臺灣臺中地方法院刑事判決               99年度易字第454號
公  訴  人  臺灣臺中地方法院檢察署檢察官
被      告  乙○○
上列被告因竊盜案件，經檢察官提起公訴（98年度偵緝字第2738
號），本院以簡式審判程序，判決如下：
    主  文
乙○○共同毀越門扇竊盜，累犯，處有期徒刑拾月。
    事  實
一、乙○○前因施用第一級、第二級毒品案件，分別經本院以95
    年度訴字第30號判決、95年度易字第1298號判決判處有期徒
    刑8月、4月，並於民國95年10月25日以95年度聲字第3758號
    裁定應執行有期徒刑11月確定，嗣逢減刑，上開2罪並經臺
    灣彰化地方法院於96年7月16日以96年度聲減字第587號裁定
    分別減刑為有期徒刑4月、2月，定應執行刑5月15日確定，
    於96年8月13日執行完畢。詎猶不知悔改，復與王智麒（所
    涉共同竊盜罪行，由本院另以99年度易字第384號判決有期
    徒刑10月）共同意圖為自己不法所有，於96年7月13日上午1
    0時30分許，由乙○○提議至其乾媽林婕筠位於臺中縣東勢
    鎮○○街221號住處行竊，並推由乙○○持該址屋前石頭，
    打破上址房屋之鋁門玻璃，而乙○○於門扇玻璃破裂時，不
    慎割傷手部，王智麒見狀即先行將乙○○送至東勢鎮農會附
    設農民醫院診治，旋再承前共同竊盜之犯意返回上址，自玻
    璃破裂處伸手入內，踰越門扇而打開門鎖後，進入上址屋內
    ，徒手竊取林婕筠所有放置於神像上之金牌3面（價值共約
    新臺幣（下同）10,350元）及現金7,000元。王智麒得手後
    旋返回當時之租屋處與乙○○會合，2人並於同日下午1時47
    分許，同至址設臺中縣豐原市○○路299之3號之金篆珠寶銀
    樓，由乙○○入內出售上開竊得之3面金牌，所得贓款則由2
    人朋分花用。嗣林婕筠發覺遭竊報警，經警在上址現場採得
    3 枚指紋，經送往內政部警政署刑事警察局鑑驗結果，發現
    與王智麒之左環指、左中指及左食指之指紋相符，始循線查
    悉上情。
二、案經臺中縣警察局東勢分局報請臺灣臺中地方法院檢察署檢
    察官偵查起訴。
    理    由
一、按被告乙○○所犯係死刑、無期徒刑、最輕本刑為 3年以上
    有期徒刑以外之罪，其於審理程序就前揭被訴事實為有罪之
    陳述，經本院告知簡式審判程序之旨，並聽取其與公訴人之
    意見後，認無不得或不宜改依簡式審判程序進行之情形，爰
    依刑事訴訟法第273條之1第 1項規定，裁定本件進行簡式審
    判程序，合先敘明。
二、認定事實所憑之證據及理由：
    上開事實，業據被告乙○○於本院準備程序及審理時均坦承
    不諱（見本院卷第28、30頁），核與證人即共同被告王智麒
    於另案警詢、偵查、審理時證述情節相符，並經證人即被害
    人林婕筠於警詢時證述遭竊情節明確，又經警將自上開遭破
    壞鋁門玻璃採獲之指紋3枚，送內政部警政署刑事警察局鑑
    驗結果，發現與共犯王智麒之左環指、左中指及左食指之指
    紋相符，亦有該局98年7月28日刑紋字第0980103844號鑑驗
    書附卷可參。此外，復有被害人林婕筠住處遭竊刑案現場測
    繪圖、臺中縣警察局東勢分局現場勘察報告、勘察採證同意
    書、被告於東勢鎮農會附設農民醫院之病歷資料等在卷可佐
    ，足認被告之自白與事實相符，被告上開加重竊盜犯行事證
    明確，應依法論科。
三、論罪科刑之理由
  (一)核被告乙○○所為，係犯刑法第321條第 1項第2款之毀越門
    扇竊盜罪。被告與王智麟間有犯意之聯絡及行為之分擔，應
    論以共同正犯。
  (二)被告有事實欄一所示之有期徒刑執行完畢情形，有臺灣高等
    法院被告前案紀錄表、臺灣臺中地方法院檢察署全國刑案資
    料查註表各1份附卷可憑，其於有期徒刑執行完畢後5年內，
    故意再犯本件之有期徒刑以上之罪，為累犯，應依刑法第47
    條第1項規定加重其刑。
  (三)爰審酌被告乙○○有多次毒品、竊盜前科，有臺灣高等法院
    被告前案紀錄表可參，素行不佳，其正值壯年，身強力壯，
    不思循正途以謀正當利益，竟為私利，而提議至其乾媽住處
    行竊，缺乏對他人財產權予以尊重之觀念，惟衡酌被告犯後
    於本院審理時終能坦承犯行，態度尚可，及被告犯罪之目的
    、手段、智識程度，暨本案被害人遭竊財物之價值等一切情
    狀，量處如主文所示之刑，以示懲儆。
據上論斷，應依刑事訴訟法第273條之1第1項、第299條第 1項前
段，刑法第28條、第321條第1項第2款、第47條第1項，判決如主
文。
本案經檢察官甲○○到庭執行職務。
中    華    民    國    99    年    4    月    27     日
                        刑事第七庭  法  官  林美玲
上正本證明與原本無異。
如不服本判決應於判決送達後十日內向本院提出上訴狀，並應敘
述上訴理由（均須按他造當事人之數附繕本）「切勿逕送上級法
院」。
                                    書記官  黃珮華
中    華    民    國    99    年    4    月    27     日
附錄論罪科刑條文：
中華民國刑法
刑法第321條
犯竊盜罪而有左列情形之一者，處6月以上、5年以下有期徒刑：
一、於夜間侵入住宅或有人居住之建築物、船艦或隱匿其內而犯
    之者。
二、毀越門扇、牆垣或其他安全設備而犯之者。
三、攜帶兇器而犯之者。
四、結夥三人以上而犯之者。
五、乘火災、水災或其他災害之際而犯之者。
六、在車站或埠頭而犯之者。
前項之未遂犯罰之。

司法院資訊處製作；財團法人民間司法改革基金會備份。
